臺灣板橋地方法院家事簡易判決　九十一年度家簡字第二號
　　原　　　告　甲○○
　　被　　　告　乙○○
右當事人間請求給付贍養費事件，本院判決如左：
    主    文
被告應給付原告新台幣壹拾伍萬元整及自民國九十一年六月八日起至清償日止，按週
年利率百分之五計算之利息。
原告其餘之訴駁回。
訴訟費用由被告負擔。
本判決原告勝訴部分得假執行。
    理    由
一、本件原告起訴主張兩造於民國九十年十一月二十六日離婚，依該雙方離婚之約定
    ，被告應自離婚起給付原告關於小孩子每月新台幣（下同）三萬元之贍養費用，
    惟被告至今從未給付，原告無力扶養，為此起訴請求被告給付自九十年十二月起
    至九十一年四月止，每月三萬元之上開費用，共計十五萬元及自被告收受訴狀繕
    本時起至清償日止，按週年利率百分之六計算之利息。被告則不同意原告之請求
    ，並以：當初離婚兩造並無上開費用之約定，被告收到本案法院之通知，拿出該
    離婚協議書，才知到有這一條，當初協議並沒有講此部份，當初到戶政事務所去
    辦，證人也應該去，證人不曉得所寫之贍養費云云。。
二、經查本件原告起訴主張兩造於民國九十年十一月二十六日離婚，依該雙方離婚之
    約定，被告應自離婚時起給付原告關於小孩子每月新台幣（下同）三萬元之贍養
    費用之事，此業據原告提出戶籍謄本及兩造離婚協議書為憑，依該原告提出兩造
    所簽署離婚協議書，其上確載明有該：「甲方（即被告）應付女方（即被告）付
    擔每月贍養費至孩子成年每月約三萬元正」之內容，從而本院依該協議內容觀之
    及契約之解釋，探求該當事人之真意，上開約定無非係屬兩造離婚時起就該被告
    雖未任子女監護人所應負擔關於離婚後子女保護教養費用之約定無疑，是兩造既
    經簽名按奈於該協議書，復為雙方持之據以辦理離婚登記所檢送之書面協議在案
    ，此亦經本院依職權向戶政事務所調閱兩造前於離婚登記所檢送之離婚書面經核
    同一無誤，被告空言再辯以當初兩造離婚並無上開費用之約定，被告收到本案法
    院之通知，拿出該離婚協議書，才知到有這一條，當初到戶政事務所去辦，證人
    也應該去，證人不曉得所寫之贍養費云云，顯與上情不符，復未盡反證以實其辯
    ，自難採信，原告主張堪信為真實。
三、從而原告本於上開兩造離婚協議所為之約定，請求被告給付自民國九十年十二月
    起至九十一年四月止，每月三萬元之上開費用，共計新台幣十五萬元及自被告收
    受起訴狀繕本之翌日即九十一年六月八日（業經九十一年六月七日送達被告起訴
    狀繕本，此有送達回證在卷足憑）起至清償日止，按週年利率百分之五計算之利
    息，即屬有理，應予准許。至原告上開之請求，就其本質上乃為兩造離婚時起就
    該被告雖未任子女監護人所應負擔關於離婚後子女保護教養費用之約定，屬該離
    婚後就兩造子女所應履行之命給付扶養費用，姑不論其是否屬法律上定期之給付
    ，惟此仍係原告於九十一年四月二十九日起訴前最近六個月之扶養費請求，依該
    民事民事訴訟法第三百八十九條第一項第二款之規定，仍應由本院依職權宣告假
    執行。至原告逾此部分之利息請求，其既無證據證明兩造有何約定超過上開法定
    遲延利息起算及利率之約定，其所為此部份請求即難准許，應予駁回。
四、本件原告之訴為一部有理由，一部無理由，依民事訴訟法第四百三十六條、第三
    百八十九條第一項第二款、第七十九條但書，判決如主文。
中　　　華　　　民　　　國　　九十一　　年　　　八　　　月　　十三　　日
                                臺灣板橋地方法院家事簡易庭
~B法　　　官　楊志勇
右為正本係照原本作成
如對本判決上訴，須於判決送達後廿日內向本院提出上訴狀
中　　　華　　　民　　　國　　九十一　　年　　　八　　　月　　十三　　日
~B法院書記官　尤朝松
